臺灣橋頭地方法院民事判決
111年度岡簡字第351號
原      告  鄭爲守  
被      告  江明軒  

上列當事人間清償借款事件，本院於民國111年10月20日言詞辯
論終結，判決如下：
    主  文
被告應給付原告新臺幣150,000元，及自民國111年7月23日起至
清償日止，按年息5％計算之利息。
訴訟費用由被告負擔。
本判決得假執行。
    事實及理由
一、原告聲明：被告應給付原告新臺幣（下同）150,000元，及
　  自起訴狀繕本送達翌日起至清償日止，按年息5％計算之利
　  息。陳述：原告於民國111年5月17日貸與被告150,000元，
　  約定於同年7月13日清償。詎被告至今仍未清償，為此依消
　  費借貸之法律關係，請求判決如聲明所示。
二、被告則以：未向原告借款，伊只是陪原告去領錢，並幫他數
　  錢等語置辯，並聲明：原告之訴駁回。
三、本院之判斷：
　㈠按民法第474條第1項規定「稱消費借貸者，謂當事人一方移
    轉金錢或其他代替物之所有權於他方，而約定他方以種類、
    品質、數量相同之物返還之契約」，第478條規定「借用人
    應於約定期限內，返還與借用物種類、品質、數量相同之物
    ，未定返還期限者，借用人得隨時返還，貸與人亦得定一個
    月以上之相當期限，催告返還」。
　㈡原告主張之事實，業據其提出簡訊對話截圖為證，且經本院
    依原告聲請，勘驗當天原告與被告二人前往國泰世華銀行永
    康分行領款的監視錄影畫面結果：㈠於19時57分39秒許，原
    告與被告一起進入國泰世華銀行，原告領錢後，將錢交付給
    蹲在地下的被告，被告拿到錢後開始數錢，數錢後將錢放入
    被告自己的包包。㈡於20時0 分45秒許，原告又領取另外一
    筆錢，並且交付蹲在地下的被告，被告數錢，數完後放入自
    己的包包。有勘驗筆錄在卷可憑（本院卷74頁），依上勘驗
    結果可知，原告領完款項後，旋即交付被告，而被告清點完
    畢，旋即放入自身包包，此情實符合一般向他人借款之過程
    ，被告辯稱係代原告清點款項，且因為要前往被告家，因而
    將款項放入自身包包等語（本院卷74頁），並無可採。從而
    原告依消費借貸之法律關係，請求被告給付150,000元，及
    自起訴狀繕本送達翌日即111年7月23日起（見本院卷39頁送
    達證書）至清償日止，按年息5％計算之利息，為有理由，應
    予准許。
四、本件係適用簡易程序所為被告敗訴之判決，就原告勝訴部
　  分，應依職權宣告假執行，並依民事訴訟法第78條規定，命
　  被告負擔訴訟費用。
五、本件判決事證已臻明確，兩造其餘主張及舉證，核與判決結
　  果無影響，不另論述。
中　　華　　民　　國　　111 　年　　10　　月　　31　　日
                  岡山簡易庭  法    官  林揚奇
以上正本係照原本作成。
如不服本判決，應於送達後20日內，向本院提出上訴狀並表明上
訴理由，如於本判決宣示後送達前提起上訴者，應於判決送達後
20日內補提上訴理由書（須附繕本）。
中　　華　　民　　國　　111 　年　　10　　月　　31　　日
                              書 記 官  陳麗如